Inventaris van de archieven van de Directie Coördinatie Emancipatiebeleid / Interdepartementale Coördinatiecommissie Emancipatiebeleid en taakvoorgangers van het Ministerie van Sociale Zaken en Werkgelegenheid, (1976) 1988-1999 (2001)
Nationaal Archief, Den Haag
- Directie Coördinatie Emancipatiebeleid, I
  - Stukken betreffende bijzondere onderwerpen, 2
    - Taakuitvoering, 2.2
      - Emancipatie in het algemeen, 2.2.1
        - Algemeen, 2.2.1.1
          - Stukken betreffende het tot stand komen van de meerjarennota emancipatiebeleid “Van vrouwenstrijd naar vanzelfsprekendheid”., 1998 - 2000; 589-599; 11 pakken
            - 1999, 590
            - 1999, 591
            - 1999, 592
            - 1999, 593
            - 1999 - 2000, 594
            - 2000, 595
            - 2000, 596
            - 2000, 597
            - 2000, 598
            - 2000, 599
          - Stukken betreffende het tot stand komen van de handleiding emancipatie-effectrapportage., 1999 - 2005; 600; 1 pak
          - Stukken betreffende het tot stand komen van de begrotingsbrieven emancipatiebeleid en het tot stand komen van, het voeren van overleg over en het evalueren van Meerjarenbeleidsplannen., 1999 - 2007; 601-611; 12 pakken
            De eerste jaarschijf van het Meerjarenbeleidsplan is opgenomen in de begrotingsbrief Emancipatiebeleid 2001. De Begrotingsbrief 2001 zal onderdeel uitmaken van het Meerjarenbeleidsplan emancipatie.
            - Begrotingsbrieven.1999 - 2001, 601-603
              - Begrotingsbrief 2000, 1999 – 2000, 601
              - Begrotingsbrief 2001. 2000 - 2001, 602-603
                - 2000 juli - aug., 602
                - 2000 sep. - 2001, 603
            - Meerjarenbeleidsplan emancipatie, het emancipatiebeleid voor de korte en lange termijn. 2000 - 2006, 604-610
              - Algemeen. 2000 - 2001, 604-607
                - 2000 feb. - sep., 604
                - 2000 okt., 605
                - 2000 nov. - dec., 606
                - 2001 jan. - feb., 607
              - Werkconferentie, 2001, 608
              - Evaluatie. 2005 - 2006, 609-610
                - 2005 feb. - okt., 609
                - 2005 nov. - 2006 jan., 610
            - Meerjarenbeleidsplan emancipatie 2006 - 2010, 2005 - 2007, 611
          - Stukken betreffende het uitgeven van het jaarboek emancipatie., 2000 - 2001; 612; 1 omslag
          - Stukken betreffende het bespreken van de invloed van ICT op het emancipatiebeleid met betrokken organisaties., 2000 - 2002; 613; 1 pak
          - Vergaderstukken van het emancipatie voortgangsoverleg met de staatssecretaris., 2000 - 2002; 614-618; 5 pakken
            - 2000 jan. - juni, 614
            - 2000 juli - dec., 615
            - 2001 jan. - juni, 616
            - 2001 juli - dec., 617
            - 2002 jan. - juni, 618
          - Stukken betreffende het behandelen van diverse algemene, bestuurlijke en juridische aangelegenheden., 2000 - 2004; 619-621; 3 pakken
            - 2000 - 2001, 619
            - 2001 - 2002, 620
            - 2002 - 2004, 621
          - Stukken betreffende het vaststellen van de opdracht en het eindrapport van een onderzoek naar de keuzeprocessen voor zwangerschap., 2002 - 2004; 626; 1 pak
          - Stukken betreffende het vaststellen en uitvoeren van het Emancipatiesubsidiebeleid., 2002 - 2006; 627-633; 4 pakken en 3 omslagen
            - Algemeen. 2002 - 2006, 627-631
              - 2002, 627; omslag
              - 2002 - 2003, 628
              - 2004, 629
              - 2005, 630
              - 2006, 631; omslag
            - Vaststellen en uitvoeren van de Subsidieregeling Emancipatieprojecten. 2003 - 2005, 632-633
              - 2003 - 2004, 632
              - 2005, 633; omslag
          - Stukken betreffende het ondersteunen van verschillende projecten op het gebied van emancipatie (ESF-Equal)., 2001 - 2005; 634-637; 4 pakken
            - Algemeen. 2001 - 2004, 634-635
              - 2001 - 2002, 634
              - 2002 - 2004, 635
            - Evalueren van projecten door middel van monitorbezoeken, 2003 – 2005, 636
            - Aanbieden van de evaluatie van projecten aan de Tweede Kamer alsmede eindafrekening van het project Werkende vaders, zorgende mannen, 2005, 637
          - Intentieverklaring over deelname aan het project Gender and culturesensitive age management., 2005; 639; 1 stuk
        - Parlementaire en regeringsaangelegenheden, 2.2.1.2
          - Stukken betreffende het (mede-)beantwoorden van Kamervragen over emancipatie-aangelegenheden., 1978 - 2007; 58-61, 642-643; 5 pakken en 1 omslag
            - 1978 - 1979, 58
            - 1980 - 1981, 59
            - 1988 - 1994, 60
            - 1995 - 1999, 61
            - 2000 - 2003, 642
            - 2004 - 2007, 643; omslag
          - Stukken betreffende het adviseren van de minister, c.q. de staatssecretaris over de herziening van het stelsel van sociale zekerheid in relatie tot emancipatie., 1981 - 1988; 62; 1 pak
          - Stukken betreffende het verlenen van medewerking aan de totstandkoming van de Algemene Wet Gelijke Behandeling., 1981 - 1994; 63-65; 3 pakken
            Zie ook inventarisnummers 65 - 73 in de inventaris van de archieven van de Directie Coördinatie Emancipatiebeleid en taakvoorgangers (1968-) 1978 - 1988 van het Ministerie van Sociale Zaken en Werkgelegenheid.
            - 1981 - 1989, 63
            - 1990 - 1991, 64
            - 1992 - 1994, 65
          - Stukken betreffende de deelname in, taakuitvoering en samenstelling van de Ministeriële Commissie Emancipatiebeleid ten behoeve van de politieke coördinatie van het emancipatiebeleid., 1983 - 1991; 66; 1 omslag
          - Vergaderstukken van de Ministeriële Commissie Emancipatiebeleid (MCE)., 1985 - 1991; 553-563; 10 pakken en 1 omslag
            - Algemeen, 1985 – 1990, 553; omslag
            - Eerste vergadering, 11 november 1986###Tweede vergadering, 9 december 1986,1986, 554
            - Derde vergadering, 28 januari 1987###Vierde vergadering, 24 februari 1987,1987, 555
            - Vijfde vergadering, 24 maart 1987###Zesde vergadering, 16 juni 1987,1987 - 1988, 556
            - Zevende vergadering, 8 juli 1987###Achtste vergadering, 22 september 1987,1987 - 1988, 557
            - Negende vergadering, 17 november 1987###Tiende vergadering, 15 december 1987,1987 - 1988, 558
            - Elfde vergadering, 19 april 1988###Twaalfde vergadering, 17 mei 1988,1988, 559
            - Dertiende vergadering, 21 juni 1988###Veertiende vergadering, 15 november 1988, ###Vijftiende vergadering, 20 december 19881988, 560
            - Zestiende vergadering, 21 februari 1989###Zeventiende vergadering, 18 april 1989###Achttiende vergadering, 6 juni 19891989, 561
            - Negentiende vergadering, 20 februari 1990###Twintigste vergadering, 17 april 1990###Eenentwintigste vergadering, 19 juni 19901990, 562
            - Tweeëntwintigste vergadering, 25 september 1990, Drieëntwintigste vergadering, 16 oktober 1990; Vierentwintigste vergadering, 28 november 1990; Vijfentwintigste vergadering, 15 januari 1991; Zesentwintigste vergadering, 19 februari 1991; 1990 - 1991; 563
          - Stukken betreffende het informeren van nieuwe bewindslieden en het bijdragen aan de totstandkoming van regeringsverklaringen met betrekking tot het emancipatiebeleid., 1986 - 1998; 67; 1 pak
          - Stukken betreffende het adviseren aan de minister c.q. de ministerraad over de taak en samenstelling van externe adviesorganen, ambtelijke commissies en delegaties., 1986 - 1999; 68; 1 omslag
          - Stukken betreffende het leveren van informatie aan de minister c.q. staatssecretaris ter voorbereiding van besprekingen in de ministerraad, de UCV-Emancipatiebeleid (Uitgebreide Commissie Vergadering) en in het Algemeen Overleg in de Tweede Kamer over begrotingsaangelegenheden, onderdeel emancipatie (emancipatiebeleid in het parlement)., 1989 - 2006; 69-75, 645-648; 11 pakken
            1997 ontbreekt.
            - 1989 - 1990 okt. 17, 69
            - 1990 okt. 18 - nov., 70
            - 1991, 71
            - 1992 - 1993 mrt., 72
            - 1993 okt. - 1994, 73
            - 1995 - 1996, 74
            - 1998 - 1999, 75
            - 2003, 645
            - 2004, 646
            - 2005, 647
            - 2006, 648
          - Stukken betreffende het doorzenden van het rapport “Emancipatie van vrouwen in de begrotingsstukken 1996” aan de voorzitter van de Tweede Kamer der Staten-Generaal., 76; 1 omslag
          - Stukken betreffende het opstellen van de startnotitie “Vervanging regelingen met kostwinnerselementen door combinatievoorzieningen” ten behoeve van de staatssecretaris in het kader van de uitwerking van de aankondiging van onderzoek in de Meerjarennota, alsmede het adviseren van de staatssecretaris inzake een uitnodiging van Equality voor een conferentie over pensioenen naar aanleiding van de Emancipatie-effectenrapportage pensioenen (EER)., 1999 - 2001; 640; 1 omslag
          - Stukken betreffende het geven van een standpunt aan de staatssecretaris en de minister inzake het onderzoeksrapport “Alleenstaande ouders, het combinatiescenario en kinderalimentatie”., 2000 - 2001; 641; 1 pak
          - Stukken betreffende het informeren van nieuwe bewindslieden en het bijdragen aan het kabinetsbeleid met betrekking tot emancipatie., 2001 - 2003; 644; 1 pak
          - Stukken betreffende het opstellen van weekrapportages emancipatiebeleid ten behoeve van de ministerstaf., 2004 - 2007; 638; 1 pak
          - Stukken betreffende het informeren en adviseren van de minister en de directeur-generaal over een uitspraak van de rechtbank te Den Haag op 7 september 2005 inzake de beëindiging van de subsidieverstrekking van de Nederlandse overheid aan de Staatkundig Gereformeerde Partij (SGP)., 649; 1 omslag
          - Stukken betreffende het opstellen van een conceptreactie op het rapport De glazen tussenwand, naar aanleiding van een verzoek van de Vaste Commissie voor Sociale Zaken en Werkgelegenheid., 2005; 650; 1 omslag
        - Voorlichting en representatie, 2.2.1.3
          - Stukken betreffende het voorbereiden van toespraken, lezingen en interviews van de minister, de staatssecretaris en/of de directeur DCE., 1977 - 1999; 77-91; 15 pakken
            - In 1977 en 1978, 1977 - 1978, 77
            - In 1979, 1980 en 1981, 1979 - 1981, 78
            - In 1986 - 1989, 1986 - 1989, 79
            - In 1987, 1987, 80
            - In 1990, 1989 - 1990, 81
            - In 1991, 1990 - 1991, 82
            - In 1992, 1991 - 1992, 83
            - In 1993, jan. - sep, 1992 - 1993, 84
            - In 1993, okt. - dec, 1993, 85
            - In 1994, 1993 - 1994, 86
            - In 1995, 1994 - 1995, 87
            - In 1996, 1995 - 1996, 88
            - In 1997, 1996 - 1997, 89
            - In 1998, 1998, 90
            - In 1999, 1999, 91
          - Brochure “Haagse emancipatiekringen; een overzicht van personen en instanties die bij de rijksoverheid bij de beleidsvoorbereiding, beleidsadvisering en besluitvorming op het terrein van de emancipatie betrokken zijn”, samengesteld door de DCE., 1980; 92; 1 deel
          - Stukken betreffende het uitgeven van het blad “Op gelijke voet”, in het kader van het uitvoeren van voorlichtingsactiviteiten op het terrein van de emancipatie., 1980 - 2004; 651-654; 3 pakken en 1 omslag
            - 1980 - 1987, 651
            - 1988 - 1995, 652
            - 1996 - 2004, 653
            - Selectie uit 23 jaar “Op gelijke voet”, 2003, 654; omslag
          - Vergaderstukken van de Commissie Voorlichting Emancipatiebeleid., 1982 - 1983; 93; 1 pak
          - Stukken betreffende de organisatie van het congres “Een zelfstandig bestaan” (een evaluatief congres met het oog op de toekomst van het emancipatiebeleid)., 1988 - 1989; 94; 1 omslag
          - Stukken betreffende de organisatie van activiteiten in het kader van de herdenking van de op 9 juli - 21 september 1998 te Den Haag gehouden tentoonstelling Vrouwenarbeid., 1997 - 1998; 95-99; 5 pakken
            - 1997 - 1998, 95
            - 1997 - 1998, 96
            - 1997 - 1998, 97
            - 1997 - 1998, 98
              bevat 2 diskettes.
            - 1997 - 1998, 99
          - Communicatiebeleidsplan, concept en eindversie, met geleidebrief., 1999; 100; 1 omslag
            Het communicatiebeleidsplan moet sturing geven aan de communicatieve aspecten van het emancipatiebeleid dat DCE voert.
          - Stukken betreffende het voorbereiden, maar uiteindelijk niet instellen van het Informatiepunt Gelijke Behandeling., 1999 - 2003; 655-656; 2 pakken
            - 1999 - 2000, 655
            - 2001 - 2003, 656
          - Stukken betreffende het vaststellen van opdrachten inzake het digitaal uitgeven van het blad “Op gelijke voet”., 2000 - 2006; 657; 1 pak
          - Stukken betreffende het organiseren van de conferentie “Van tienermoeder tot carrièrepil”., 2001 - 2003; 658; 1 pak
          - Stukken betreffende het geven van de opdracht tot het uitgeven van het blad “Top Tijd”., 2002 - 2005; 659; 1 omslag
          - Stukken betreffende het organiseren en evalueren van de Manifestatie M/V@ De Toekomst, in het kader van 25 jaar emancipatiebeleid., 2003; 660; 1 pak
        - Coördinatie van het emancipatiebeleid, 2.2.1.4
          - Stukken betreffende het instellen, samenstellen en de taakuitvoering van de Interdepartementale Coördinatiecommissie Emancipatiebeleid., 1976 - 1998; 101-102; 1 pak en 1 omslag
            Zie ook inventarisnummer 174 van de inventaris van de archieven van de Directie Coördinatie Emancipatiebeleid en taakvoorgangers (1968-) 1978 - 1988.
            - Totstandkoming en uitvoering van het besluit van de minister van Cultuur, Recreatie en Maatschappelijk Werk (CRM) van 8 februari 1977 nr. AMA-U 204 (Stcrt. 1977 nr. 42) tot instelling, samenstelling en taakuitvoering van de Interdepartementale Coördinatiecommissie Emancipatiebeleid, 1976 – 1981, 101
              In selectielijst 131.3 staat ten onrechte de minister van Sociale Zaken en Werkgelegenheid vermeld als actor bij het besluit van 1977.
            - Deelnemen in de door de minister van CRM ingestelde ICE en totstandkoming en uitvoering van het besluit van 30 januari 1987 nr. DCE 87/163 (Stcrt. 1987 nr. 23) tot wederinstelling, taakuitvoering en samenstelling van die commissie onder intrekking van de instellingsbeschikking van de minister van CRM van 8 februari 1977, 1976 – 1998, 102; pak
          - Stukken betreffende het voeren van rondganggesprekken (RGG-en) emancipatiebeleid met de bewindslieden van alle departementen en het toezenden van rapportages emancipatiebeleid aan de Eerste en Tweede Kamer., 1978 - 1994; 103-117; 10 pakken en 5 omslagen
            - Algemeen, 1978 – 1993, 103
            - Ministerie van Algemene Zaken, 1987 - 1990, 104; omslag
            - Ministerie van Binnenlandse Zaken, 1986 - 1990, 105; omslag
            - Ministerie van Buitenlandse Zaken, 1987 - 1994, 106
            - Ministerie van Defensie, 1987 - 1992, 107
            - Ministerie van Economische Zaken, 1987 - 1991, 108; omslag
            - Ministerie van Financiën, 1987 - 1991, 109; omslag
            - Ministerie van Justitie, 1985 - 1991, 110
            - Ministerie van Landbouw, Natuurbeheer en Visserij, 1987 - 1991, 111
            - Ministerie van Onderwijs en Wetenschappen, 1986 - 1991, 112
            - Ministerie van Ontwikkelingssamenwerking, 1987 - 1991, 113; omslag
            - Ministerie van Sociale Zaken en Werkgelegenheid, 1987 - 1991, 114
            - Ministerie van Volkshuisvesting, Ruimtelijke Ordening en Milieu, 1987 - 1994, 115
            - Ministerie van Welzijn, Volksgezondheid en Cultuur, 1986 - 1994, 116
            - Ministerie van Verkeer en Waterstaat, 1987 - 1994, 117
          - Stukken betreffende het totstandkomen en wijzigen van de Beschikking van 3 maart 1983 nr. 020332 tot instelling van de Departementale Overleggroep over Emancipatiezaken (DOE)., 1983 - 1992; 118; 1 omslag
          - Stukken betreffende het toekennen van subsidie ten behoeve van de oprichting en instandhouding van het Landelijk Steunpunt Emancipatie Ambtenaren (bij lagere overheden) te Utrecht., 1985 - 1989; 119; 1 pak
          - Stukken betreffende het beoordelen van emancipatie-beleidsplannen van andere departementen., 1985 - 1995; 120-123; 4 pakken
            - Ministerie van Volkshuisvesting Ruimtelijke Ordening en Volkshuisvesting, 1985 - 1993, 120
            - Ministerie van Welzijn, Volksgezondheid en Cultuur, 1988 - 1992, 121
            - Ministerie van Landbouw, Natuurbeheer en Visserij, 1990 - 1992, 122
            - Ministerie van Onderwijs en Wetenschappen, 1991 - 1995, 123
          - Stukken betreffende de Emancipatieraad., 1985 - 1997; 124-131; 5 pakken en 2 omslagen
            - Algemeen. 1985 - 1997, 124-129
              - 1985 - 1987, 124
              - 1988 - 1991, 125
              - 1992, 126
              - 1993, 127; omslag
              - 1994, 128
              - 1995 - 1997, 129; omslag
            - Onderzoek naar de emancipatie decentralisatie, 1985 – 1987, 130; omslag
            - Voorbereiding van de wijziging van de Wet op de Emancipatieraad, 1986 – 1990, 131
          - Stukken betreffende het totstandkomen en uitvoeren van het Actieprogramma Emancipatiebeleid 1987 - 1990 en de Nota Beleidsonderzoek Emancipatie 1987., 1986 - 1989; 132-134; 3 pakken
            - Algemeen, 1986 – 1987, 132
            - Nota Beleidsonderzoek Emancipatie 1987, 1987 – 1989, 133
            - Actieprogramma Emancipatiebeleid 1987 - 1990, 1989, 134
          - Stukken betreffende het invoeren van de Salarisregeling Emancipatorisch Vrouwenwerk., 1989 - 1990; 135; 1 omslag
          - Stukken betreffende het door diverse instellingen laten uitvoeren van onderzoeken ten aanzien van de uitvoering van het emancipatiebeleid., 1989 - 1999; 136-140; 5 pakken
            - Over 1989, 1989, 136
            - Over 1990 - 1992, 1990 - 1992, 137
            - Over 1993 - 1996, 1993 - 1997, 138
            - Over 1997 - 1998, 1997 - 1998, 139
            - Over 1999, 1999, 140
          - Stukken betreffende het leveren van een bijdrage aan de totstandkoming van de ''Rapportage SZW NMP (Nationaal Milieubeleidsplan) - actie 141"., 1990 - 1996; 141; 1 omslag
          - Stukken betreffende het totstandkomen, uitvoeren en de evaluatie van het Beleidsprogramma Emancipatie "Met het oog op 1995"., 1990 - 1997; 142-153; 12 pakken
            De dossiers zijn tabsgewijs per deelonderwerp opgebouwd. De dateringen per dossier overlappen elkaar daardoor.
            - Algemeen. 1990 - 1996, 142-147
              - 1990 - 1992, 142
              - 1991 - 1992, 143
              - 1992, 144
              - 1992 - 1993, 145
              - 1993 - 1994, 146
              - 1995 - 1996, 147
            - Instelling, samenstelling en taakuitvoering van drie projectgroepen ter ontwikkeling van de drie speerpunten van algemeen emancipatiebeleid uit het Beleidsprogramma Emancipatie, te weten: Projectgroep Doorbreking van Beeldvorming in Termen van Mannelijkheid en Vrouwelijkheid (Projectgroep Beeldvorming), Projectgroep Vergroting van de Deelname van Vrouwen aan Politieke en Maatschappelijke Besluitvorming (Projectgroep Politiek) en de Projectgroep Herverdeling van Onbetaalde Arbeid en in Samenhang Daarmee Vergroting van de Verantwoordelijkheid van Mannen (Projectgroep Arbeid). 1992 - 1997, 148-153
              - 1992 - 1994, 148
              - 1993 - 1994, 149
              - 1994, 150
              - 1994 - 1995, 151
              - 1995 - 1996, 152
              - 1996 - 1997, 153
          - Stukken betreffende het voeren van overleg met diverse betrokkenen over mobiliteit, ruimtelijke ordening, milieubeheer en emancipatie., 1993 - 1999; 154; 1 pak
          - Stukken betreffende het vaststellen van het beleid ten aanzien van de subsidiëring van de Vrouwen Alliantie., 1993 - 2005; 661-663; 3 pakken
            - 1993 - 1994, 661
            - 1995 - 2002, 662
            - 2003 - 2005, 663
          - Totstandkoming van emancipatie-effectrapportages met als doel om algemene beleidsvoornemens te toetsen op hun effecten voor vrouwen., 1994 - 2000; 155-158; 4 pakken
            - Rapportages. 1994 - 2000, 155-157
              - Over de jaren 1994 - 1996, 1994 - 1998, 155
              - Over het jaar 1997, 1997 - 1998, 156
              - Over de jaren 1998 -1999, 1998 - 2000, 157
            - Werkconferentie over de emancipatie-effectrapportage “Hoe wordt uw beleid EER-vol?”, gehouden op 15 januari 1998 te Utrecht, 1998, 158
          - Stukken betreffende het totstandkomen, alsmede reacties en adviezen op de “Nota emancipatie in uitvoering-koersbepaling van het emancipatiebeleid na 1995”., 1995 - 1996; 159-160; 2 pakken
            - 1995, 159
            - 1996, 160
          - Stukken betreffende het opstellen en behandelen van de Beleidsbrief Emancipatiebeleid., 1996 - 2002; 161, 622-625; 5 pakken
            - Beleidsbrief Emancipatiebeleid 1997, 1996, 161
            - Opstellen van de begrotingsbrief emancipatiebeleid 2002 in het kader van de Beleidsbrief Emancipatiebeleid 2002, 2001, 622
            - Voorbereiding van Algemene Overleggen met de Vaste Commissie voor Sociale Zaken en Werkgelegenheid van de Tweede Kamer inzake de beleidsbrieven emancipatiebeleid, alsmede beantwoording van tijdens het Algemeen Overleg gestelde vragen.2001 - 2002, 623-624
              - Beleidsbrief emancipatiebeleid 2002, 2001, 623
              - Beleidsbrief emancipatiebeleid 2003, 2002, 624
              - Opstellen en behandelen van de Beleidsbrief emancipatiebeleid 2003, 2002, 625
          - Stukken betreffende het adviseren aan de staatssecretaris van Volksgezondheid, Welzijn en Sport over de aanbevelingen van de Emancipatieraad bij het Advies en Onderzoek “Sport en Gender, Vrouwen in Beeld”., 1996 - 1997; 162; 1 omslag
          - Stukken betreffende het voorbereiden van de totstandkoming van het "SG-werkplan", dat vooral betrekking zal hebben op de randvoorwaarden waarbinnen departementaal emancipatiebeleid tot stand komt en op het monitoren van de stand van dit beleid., 1996 - 1998; 163; 1 omslag
          - Vergaderstukken van het bewindsliedenoverleg over het emancipatiebeleid (BOV)., 1996 - 1998; 164-169; 6 pakken
            - 1996, BOV 96-0 - BOV 96-53., 164
            - 1996, BOV 96-54 - BOV 96-85., 165
            - 1996, BOV 96-86 - BOV 96-122., 166
            - 1997, BOV 97-01 - BOV 97-46., 167
            - 1997, BOV 97-47 - BOV 97-81., 168
            - 1998, BOV 98-1 - BOV 98-16., 169
          - Stukken betreffende het totstandkomen en uitvoeren van het project "Emancipatie en internet''., 1996 - 1999; 170; 1 pak
          - Stukken betreffende het totstandkomen van de voortgangsbrief emancipatiebeleid 1997/1998., 171; 1 pak
          - Stukken betreffende het totstandkomen en opzet van een strategisch plan emancipatiebeleid voor een nieuwe kabinetsperiode (“Vier jaar vooruit”)., 1997 - 1998; 172; 1 omslag
          - Stukken betreffende het totstandkomen van de begrotingsbrief emancipatiebeleid 1999., 1998; 173; 1 pak
          - Stukken betreffende het tot stand komen, behandelen en uitvoeren van het “Actieplan emancipatietaakstellingen departementen”., 1998 - 2002; 664-670; 7 pakken
            - 1998 - 1999, 664
            - 1999, 665
            - 2000, 666
            - 2000 - 2001, 667
            - 2001, 668
            - 2001 - 2002, 669
            - 2002, 670
          - Stukken betreffende het initiëren, begeleiden en uitvoeren van het project “Het glazen plafond”., 1998 - 2006; 671-680; 8 pakken en 2 omslagen
            - Algemeen. 1998 - 2004, 671-676
              - 1998 - 2000, 671
              - 2000, 672
              - 2001 - 2002, 673
              - 2001 - 2002, 674
              - 2001 - 2003, 675
              - 2002 - 2004, 676